Inventaris van de Burgerlijke Stand der gemeente Haastrecht: huwelijkstoestemmingen, 1913-1922
Nationaal Archief, Den Haag
Burgerlijke Stand Haastrecht Huwelijkstoestemmingen
BS Haastrecht Huw.toest.
1913-1922
32738
0.10 meter; 10 inventarisnummers.
Normale handgeschreven en gedrukte stukken. Geen bijzondere handschriften.
Nationaal Archief, Den Haag
Bevat de huwelijkstoestemmingen van de Burgerlijke Stand van de gemeente Haastrecht, opgemaakt tussen 1913 en 1922. Vanaf 1913 kon er schriftelijk toestemming verleend worden voor een huwelijk. In dit register zijn de schriftelijke huwelijkstoestemmingen geregistreerd van hen die niet aanwezig konden of wilden zijn bij het huwelijk. Het register bevat de volledige naam, het beroep, leeftijd en woonplaats van de toestemminggever of toestemminggevers, alsmede de hoedanigheid waarin deze toestemming wordt gegeven. Verder bevat de akte namen, voornamen, leeftijd, beroep en woonplaats van de aanstaande echtgenoten. Huwelijkstoestemming was in principe nodig voor minderjarigen, en alle meerderjarigen tot 30 jaar.
Archiefvorming
Geschiedenis van het archiefbeheer
De verwerving van het archief
Het archief is krachtens bepalingen van de Archiefwet overgebracht.
Inhoud en structuur van het archief
3.04
Inhoud
Het archief omvat de periode 1913 -1922.
Aanwijzingen voor de gebruiker
Openbaarheidsbeperkingen
Volledig openbaar.
Materiële beperkingen
Aanvraaginstructie
Openbare archiefstukken kunnen online worden aangevraagd en gereserveerd. U kunt dit ook via de terminals in de studiezaal van het Nationaal Archief doen. Om te kunnen reserveren dient u de volgende stappen te volgen:
U maakt een profiel aan op www.gahetna.nl, en logt vervolgens in
Via de archiefinventaris (alleen de beschrijvingen met rode nummers) selecteert u het gewenste archiefstuk door op de knop 'Reserveren' te klikken
In het volgende scherm geeft u aan op welke dag u het archiefstuk wilt inzien
Indien u zich bevindt in de studiezaal en een tafelnummer heeft ontvangen kunt u dit nummer vermelden. Als u geen tafelnummer heeft kunt u tafelnummer 777 laten staan
Vervolgens bevestigt u uw reservering door deze te versturen.
Verwant materiaal
Beschikbaarheid van kopieën
Beschrijving van de series en archiefbestanddelen
- Registers van huwelijkstoestemmingen, 1913-1922
  - 1913
  - 1914
  - 1915
  - 1916
  - 1917
  - 1918
  - 1919
  - 1920
  - 1921
  - 1922